【裁判字號】    98,訴,344
【裁判日期】    980519
【裁判案由】    毒品危害防制條例
【裁判全文】
臺灣板橋地方法院刑事判決               98年度訴字第344號
公  訴  人  臺灣板橋地方法院檢察署檢察官
被      告  甲○○
上列被告因違反毒品危害防制條例案件，經檢察官提起公訴（97
年度毒偵字第8559號），本院依簡式審判程序審理後，判決如下
：
    主    文
甲○○施用第一級毒品，累犯，處有期徒刑拾月。
    事    實
一、甲○○前因施用毒品案件，經本院以87年度毒聲字第7 號裁
    定送觀察、勒戒後，因認有繼續施用毒品之傾向，由本院以
    87年度毒聲字第438 號裁定令入戒治處所施以強制戒治，其
    間經本院以87年度毒聲字第3348號裁定停止戒治並付保護管
    束，於民國87年12月4 日停止處分釋放出臺灣臺北戒治所，
    復因案經本院以88年度毒聲字第2684號裁定撤銷停止戒治並
    令入戒治處所施以強制戒治，而於89年8 月1 日執行完畢釋
    放出臺灣臺中戒治所，並由臺灣板橋地方法院檢察署檢察官
    於92年2 月27日以92年度戒毒偵字第35號為不起訴處分確定
    ，惟其於前開強制戒治執行完畢釋放後5 年內，復因施用第
    一級毒品，經臺灣臺北地方法院以95年度訴緝字第28號判決
    判處有期徒刑10月確定；其嗣另因施用第一級毒品案件，經
    臺灣士林地方法院以95年度訴字第821 號判決判處有期徒刑
    10月確定，並經同院以96年度聲減字第1652號裁定減為有期
    徒刑5 月確定，而經入監接續執行前開徒刑刑期，甫於96年
    10月16日縮刑期滿執行完畢。
二、詎甲○○仍不知悔改，基於施用第一級毒品之犯意，於97年
    9 月17日上午某時許（起訴書略載為97年9 月17日晚間6 時
    1 分許採尿前回溯26小時某時），在臺北縣三重市○○路○
    段50巷82號3 樓，以針筒注射之方式，施用第一級毒品海洛
    因1 次。嗣於同日晚間6 時許，經警採集甲○○之尿液送鑑
    驗後，始悉上情。
三、案經臺北縣政府警察局新莊分局報請臺灣板橋地方法院檢察
    署檢察官偵查後提起公訴。
    理    由
一、本案被告甲○○所犯係死刑、無期徒刑、最輕本刑為3 年以
    上有期徒刑以外之罪，其於準備程序中就被訴事實為有罪之
    陳述，經本院告知簡式審判程序之旨，並聽取公訴人、被告
    之意見後，經合議庭裁定由受命法官獨任進行簡式審判程序
    審理，合先敘明。
二、上揭犯罪事實，業據被告甲○○於本院準備程序中及審理時
    均坦承不諱，而其為警採集尿液送台灣檢驗科技股份有限公
    司囑託鑑定結果，確呈嗎啡陽性反應（按海洛因經施用進入
    人體後，係水解還原成嗎啡，再代謝排出體外，業據行政院
    衛生署藥物食品檢驗局以73藥檢壹字第030221號函文說明綦
    詳，而為本院辦理施用第一級毒品案件職務上所已知），有
    該公司97年10月3 日濫用藥物檢驗報告1 份附卷可稽，足以
    佐證被告自白與事實相符，堪以採信。再被告前因施用毒品
    案件，經本院以87年度毒聲字第7 號裁定送觀察、勒戒後，
    因認有繼續施用毒品之傾向，由本院以87年度毒聲字第438
    號裁定令入戒治處所施以強制戒治，其間經本院以87年度毒
    聲字第3348號裁定停止戒治並付保護管束，於87年12月4 日
    停止處分釋放出臺灣臺北戒治所，復因案經本院以88年度毒
    聲字第2684號裁定撤銷停止戒治並令入戒治處所施以強制戒
    治，而於89年8 月1 日執行完畢釋放出臺灣臺中戒治所，並
    由臺灣板橋地方法院檢察署檢察官於92年2 月27日以92年度
    戒毒偵字第35號為不起訴處分確定，惟其於前開強制戒治執
    行完畢釋放後5 年內，復因施用第一級毒品，經臺灣臺北地
    方法院以95年度訴緝字第28號判決判處有期徒刑10月確定等
    情，有臺灣高等法院被告前案紀錄表1 份附卷可稽，足徵被
    告於強制戒治執行完畢釋放後5 年內，復因施用第一級毒品
    經法院判處罪刑後，始再為本案施用第一級毒品犯行之事證
    明確，已非毒品危害防制條例第20、23條所定之「初犯」或
    「5 年後再犯」情形（最高法院95年度第7 次刑事庭會議紀
    錄參照），自應依法論科。
三、核被告甲○○所為，係犯毒品危害防制條例第10條第1 項之
    施用第一級毒品罪。被告為施用海洛因而持有海洛因之行為
    ，係其施用第一級毒品犯行之當然結果，不另論罪。查被告
    前有如事實欄一所載之刑案前科及徒刑執行情形，此有上開
    臺灣高等法院被告前案紀錄表在卷足徵，其於有期徒刑執行
    完畢5 年內故意再犯本案有期徒刑以上之罪，依刑法第47條
    第1 項規定成立累犯，並應加重其刑。爰審酌被告前已有因
    施用第一級毒品經法院判處罪刑之前科紀錄，竟猶不思尋求
    正當之身心發展，再施用足以導致精神異常，甚至造成生命
    危險之海洛因，戕害一己之身心健康，對社會治安可能之危
    害程度非微，惟其於犯後尚知坦認犯行等一切情狀，量處如
    主文所示之刑，以資懲儆。
據上論斷，應依刑事訴訟法第273 條之1 第1 項、第299 條第1
項前段，毒品危害防制條例第10條第1 項，刑法第11條前段、第
47條第1 項，判決如主文。
本案經檢察官陳豐年到庭執行職務。
中    華    民    國    98    年    5     月    19    日
                  刑事第十八庭  法  官  張 兆 光
上列正本證明與原本無異。
如不服本判決，應於判決送達後10日內敘明上訴理由，向本院提
出上訴狀 (應附繕本) ，上訴於臺灣高等法院。其未敘述上訴理
由者，應於上訴期間屆滿後20日內向本院補提理由書「切勿逕送
上級法院」。
                                書記官  曹 秋 冬
中    華    民    國    98    年    5     月    19    日
附錄本案論罪科刑法條：
毒品危害防制條例第10條第1 項
施用第一級毒品者，處6 月以上5 年以下有期徒刑。


司法院資訊處製作；財團法人民間司法改革基金會備份。
